---
title: "Plano Tabular"
author: "Francisco Rubens"
date: "`r Sys.Date()`"
output: html_document
---

```{r setup, include=FALSE}
knitr::opts_chunk$set(echo = F, warning = F, message=F)
```

```{r, warning=F, message=F}
library(tidyverse)
options(OutDec = ",")
```

```{r}
dados <- read.csv2("base_limpa.csv", header=T)
dados <- dados[,-1]
```


# Tabulação
```{r}
attach(dados)
```

```{r}
tabular <- function(v, acum=F, order=F) {
  v[v==""] <- NA
  t <- table(v)
  if(acum) {
    df <- data.frame(
      Frequência=t,
      Porcentagem=paste0(round(prop.table(t)*100,2), "%"),
      order=order
    )
    rownames(df) <- df[,1]
    df <- df %>% arrange(order)
    df <- df[,-c(1,4)]
    df <- df %>% mutate(`Frequência Acumulada`=cumsum(Frequência.Freq),
                    `Porcentagem Acumulada`=paste0(round(cumsum(Frequência.Freq)/length(v)*100,2), "%"))
    df <- df %>% rbind(c(sum(as.numeric(t)), "100%", sum(as.numeric(t)), "100%"))
    colnames(df) <- c("Frequência", "Porcentagem", "Frequência acumulada", "Porcentagem acumulada")
  } else {
    df <- data.frame(
      Frequência=t,
      Porcentagem=paste0(round(prop.table(t)*100,2), "%")
    )
    rownames(df) <- df[,1]
    df <- df[,-1]
    df <- df %>% rbind(c(sum(as.numeric(t)), paste0(round(sum(prop.table(as.numeric(t)))*100,2), "%")))
    colnames(df) <- c("Frequência", "Porcentagem")
  }
  rownames(df)[dim(df)[1]] <- "Total"
  knitr::kable(df)
}

tabular.cruzado <- function(l, c) {
t <- table(l,c, exclude = "")

pt <- round(prop.table(t)*100,2)

tbl <- NULL
for(i in 1:dim(t)[2]) {
  tbl <- cbind(tbl,t[,i])
  tbl <- cbind(tbl,pt[,i])
}

# Adicionar totais
tbl <- rbind(tbl,apply(tbl,2,sum))
tbl <- cbind(tbl,c(apply(t,1,sum), sum(t)))

df <- data.frame(tbl)

cnames <- NULL
for(i in 1:dim(t)[2]) {
  cnames <- c(cnames, colnames(t)[i])
  cnames <- c(cnames, paste0(colnames(t)[i], " (%)"))
}
cnames <- c(cnames, "Total")
colnames(df) <- cnames
rownames(df)[dim(df)[1]] <- "Total"
knitr::kable(df)
}
```

## Perfil  

### Idade
```{r}

summary(idade)
hist(idade)
faixa_etaria <- case_when(
  idade <= 24 ~ "18 a 24 anos",
  idade <= 34 ~ "25 a 34 anos",
  idade <= 44 ~ "35 a 44 anos",
  idade <= 54 ~ "45 a 54 anos",
  idade <= 64 ~ "55 a 64 anos",
  .default = "65 anos ou mais"
)

#knitr::kable(table(faixa_etaria))
tabular(faixa_etaria, acum = T)
```

### Sexo

```{r}
#knitr::kable(table(sexo))
tabular(sexo)
```

### Cor ou Raça

```{r}
#knitr::kable(table(cor))
tabular(cor)
```

### Estado Civil

```{r}
#knitr::kable(table(civil))
tabular(civil)
```

### Grau de instrução

```{r}
#knitr::kable(table(instrucao)
tabular(instrucao, acum = T, order=c(2,1,6,5,4,3,8,7))
```

### Unidade Federativa

```{r}
#knitr::kable(table(uf))
tabular(uf)
```

### Município

```{r}
#knitr::kable(table(municipio))
tabular(municipio)
```

### Área

```{r}
#knitr::kable(table(area))
tabular(area)
```

### Número de moradores do domicílio  

```{r}
summary(num_moradores)

hist(num_moradores)

#knitr::kable(table(num_moradores))
tabular(num_moradores, acum = T)
```

### Situação de trabalho  

```{r}
#knitr::kable(table(sit_trabalho))
tabular(sit_trabalho)
```

### Forma de renda  

```{r}
formas_renda <- str_split(forma_renda, ";") %>% unlist
formas_renda <- formas_renda[formas_renda != ""]
#knitr::kable(table(formas_renda))
tabular(formas_renda)
```

### Renda

```{r}
renda[renda == ""] <- "Não informado"
#knitr::kable(table(renda))
tabular(renda, acum = T, order=c(1,3,4,5,1,6,7))
```

## Eixo 1

### Forma de pagamento mais utilizada  

```{r}
tabular(forma_pag)
```


### Possui cartão no nome  

```{r}
tabular(cartao)
```

### Se possui conta bancária  

```{r}
tabular(cb)
```

### Razão para possuir conta bancária  

```{r}
tabular(razao_cb)
```


### Razão para não possuir conta bancária  

```{r}
tabular(razao_ncb)
```

### Frequência de uso da conta bancária  

```{r}
tabular(uso_cb, acum = T, order = c(3,4,5,6,1,2))
```

### Tempo que usa conta bancária  

```{r}
tabular(tempo_cb, acum = T, order = c(2,5,3,4,6,1,7))
```

## Eixo 4  

### Se guarda dinheiro na poupança  

```{r}
tabular(poupa)
```

### Se faz investimentos financeiros  

```{r}
tabular(invest)
```

### Razão para guardar dinheiro na poupança  

```{r}
tabular(razao_poupa)
```


### Razão para não guardar dinheiro na poupança  

```{r}
tabular(razao_npoupa)
```


### Razão para fazer investimento financeiro  

```{r}
tabular(razao_invest)
```


### Razão para não fazer investimento financeiro  

```{r}
tabular(razao_ninvest)
```


### Valor guardado na poupança  

```{r}
tabular(valor_poupa, acum = T, order = c(2,3,4,5,1))
```

### Valor aplicado em investimentos financeiros  

```{r}
tabular(valor_invest, acum = T, order = c(2,3,5,4,6,1))
```

### Perfil de investidor  

```{r}
tabular(perfil_invest)
```

### Tipos de investimentos  

```{r}
tipos_invest_splitted <- str_split(tipos_invest, ";") %>% unlist
tipos_invest_splitted <- tipos_invest_splitted[tipos_invest_splitted != ""]
tabular(tipos_invest_splitted)
```

### Reserva de emergência  

```{r}
tabular(reserva, acum = T, order = c(3,4,5,2,6,7,1))
```

## Eixo 1 x Perfil
 
### Tem conta bancária x Sexo  

```{r}
tabular.cruzado(cb, sexo)
```

### Tem conta bancária x Idade  

```{r}
tabular.cruzado(cb, faixa_etaria)
```

### Tem conta bancária x Cor ou raça  

```{r}
tabular.cruzado(cb, cor)
```

### Tem conta bancária x Grau de instrução  

```{r}
tabular.cruzado(cb, instrucao)
```

### Tem conta bancária x Área  

```{r}
tabular.cruzado(cb, area)
```

### Razão para não possuir conta bancária x Sexo  

```{r}
tabular.cruzado(razao_ncb, sexo)
```

### Razão para não possuir conta bancária x Idade  

```{r}
tabular.cruzado(razao_ncb, faixa_etaria)
```

### Razão para não possuir conta bancária x Cor ou raça  

```{r}
tabular.cruzado(razao_ncb, cor)
```

### Razão para não possuir conta bancária x Grau de instrução  

```{r}
tabular.cruzado(razao_ncb, instrucao)
```

### Razão para não possuir conta bancária x Área  

```{r}
tabular.cruzado(razao_ncb, area)
```

### Razão para possuir conta bancária x Sexo  

```{r}
tabular.cruzado(razao_cb, sexo)
```

### Razão para possuir conta bancária x Idade  

```{r}
tabular.cruzado(razao_cb, faixa_etaria)
```

### Razão para possuir conta bancária x Cor ou raça  

```{r}
tabular.cruzado(razao_cb, cor)
```

### Razão para possuir conta bancária x Grau de instrução  

```{r}
tabular.cruzado(razao_cb, instrucao)
```

### Razão para possuir conta bancária x Área  

```{r}
tabular.cruzado(razao_cb, area)
```

### Frequência de uso da conta bancária x Sexo  

```{r}
tabular.cruzado(uso_cb, sexo)
```

### Frequência de uso da conta bancária x Idade  

```{r}
tabular.cruzado(uso_cb, faixa_etaria)
```

### Frequência de uso da conta bancária x Cor ou raça  

```{r}
tabular.cruzado(uso_cb, cor)
```

### Frequência de uso da conta bancária x Grau de instrução  

```{r}
tabular.cruzado(uso_cb, instrucao)
```

### Frequência de uso da conta bancária x Área  

```{r}
tabular.cruzado(uso_cb, area)
```

### Tempo de existência da conta bancária x Sexo  

```{r}
tabular.cruzado(tempo_cb, sexo)
```

### Tempo de existência da conta bancária x Idade  

```{r}
tabular.cruzado(tempo_cb, faixa_etaria)
```

### Tempo de existência da conta bancária x Cor ou raça  

```{r}
tabular.cruzado(tempo_cb, cor)
```

### Tempo de existência da conta bancária x Grau de instrução  

```{r}
tabular.cruzado(tempo_cb, instrucao)
```

### Tempo de existência da conta bancária x Área  

```{r}
tabular.cruzado(tempo_cb, area)
```

### Forma de pagamento mais utilizada x Sexo  

```{r}
tabular.cruzado(forma_pag, sexo)
```

### Forma de pagamento mais utilizada x Idade  

```{r}
tabular.cruzado(forma_pag, faixa_etaria)
```

### Forma de pagamento mais utilizada x Cor ou raça  

```{r}
tabular.cruzado(forma_pag, cor)
```

### Forma de pagamento mais utilizada x Grau de instrução  

```{r}
tabular.cruzado(forma_pag, instrucao)
```

### Forma de pagamento mais utilizada x Área  

```{r}
tabular.cruzado(forma_pag, area)
```

## Eixo 4 x Perfil

### Guarda dinheiro na poupança x Sexo  

```{r}
tabular.cruzado(poupa, sexo)
```

### Guarda dinheiro na poupança x Idade  

```{r}
tabular.cruzado(poupa, faixa_etaria)
```

### Guarda dinheiro na poupança x Cor ou raça  

```{r}
tabular.cruzado(poupa, cor)
```

### Guarda dinheiro na poupança x Grau de instrução  

```{r}
tabular.cruzado(poupa, instrucao)
```

### Guarda dinheiro na poupança x Área  

```{r}
tabular.cruzado(poupa, area)
```

### Faz investimento x Sexo  

```{r}
tabular.cruzado(invest, sexo)
```

### Faz investimento x Idade  

```{r}
tabular.cruzado(invest, faixa_etaria)
```

### Faz investimento x Cor ou raça  

```{r}
tabular.cruzado(invest, cor)
```

### Faz investimento x Grau de instrução  

```{r}
tabular.cruzado(invest, instrucao)
```

### Faz investimento x Área  

```{r}
tabular.cruzado(invest, area)
```

### Razão para poupar x Sexo  

```{r}
tabular.cruzado(razao_poupa, sexo)
```

### Razão para poupar x Idade  

```{r}
tabular.cruzado(razao_poupa, faixa_etaria)
```

### Razão para poupar x Cor ou raça  

```{r}
tabular.cruzado(razao_poupa, cor)
```

### Razão para poupar x Grau de instrução  

```{r}
tabular.cruzado(razao_poupa, instrucao)
```

### Razão para poupar x Área  

```{r}
tabular.cruzado(razao_poupa, area)
```

### Razão para investir x Sexo  

```{r}
tabular.cruzado(razao_invest, sexo)
```

### Razão para investir x Idade  

```{r}
tabular.cruzado(razao_invest, faixa_etaria)
```

### Razão para investir x Cor ou raça  

```{r}
tabular.cruzado(razao_invest, cor)
```

### Razão para investir x Grau de instrução  

```{r}
tabular.cruzado(razao_invest, instrucao)
```

### Razão para investir x Área  

```{r}
tabular.cruzado(razao_invest, area)
```


### Razão para não poupar x Sexo  

```{r}
tabular.cruzado(razao_npoupa, sexo)
```

### Razão para não poupar x Idade  

```{r}
tabular.cruzado(razao_npoupa, faixa_etaria)
```

### Razão para não poupar x Cor ou raça  

```{r}
tabular.cruzado(razao_npoupa, cor)
```

### Razão para não poupar x Grau de instrução  

```{r}
tabular.cruzado(razao_npoupa, instrucao)
```

### Razão para não poupar x Área  

```{r}
tabular.cruzado(razao_npoupa, area)
```

### Razão para não investir x Sexo  

```{r}
tabular.cruzado(razao_ninvest, sexo)
```

### Razão para não investir x Idade  

```{r}
tabular.cruzado(razao_ninvest, faixa_etaria)
```

### Razão para não investir x Cor ou raça  

```{r}
tabular.cruzado(razao_ninvest, cor)
```

### Razão para não investir x Grau de instrução  

```{r}
tabular.cruzado(razao_ninvest, instrucao)
```

### Razão para não investir x Área  

```{r}
tabular.cruzado(razao_ninvest, area)
```



### Valor atual na poupança x Sexo  

```{r}
tabular.cruzado(valor_poupa, sexo)
```

### Valor atual na poupança x Idade  

```{r}
tabular.cruzado(valor_poupa, faixa_etaria)
```

### Valor atual na poupança x Cor ou raça  

```{r}
tabular.cruzado(valor_poupa, cor)
```

### Valor atual na poupança x Grau de instrução  

```{r}
tabular.cruzado(valor_poupa, instrucao)
```

### Valor atual na poupança x Área  

```{r}
tabular.cruzado(valor_poupa, area)
```

### Valor atual em investimentos x Sexo  

```{r}
tabular.cruzado(valor_invest, sexo)
```

### Valor atual em investimentos x Idade  

```{r}
tabular.cruzado(valor_invest, faixa_etaria)
```

### Valor atual em investimentos x Cor ou raça  

```{r}
tabular.cruzado(valor_invest, cor)
```

### Valor atual em investimentos x Grau de instrução  

```{r}
tabular.cruzado(valor_invest, instrucao)
```

### Valor atual em investimentos x Área  

```{r}
tabular.cruzado(valor_invest, area)
```

### Tempo de reserva de emergência x Sexo  

```{r}
tabular.cruzado(reserva, sexo)
```

### Tempo de reserva de emergência x Idade  

```{r}
tabular.cruzado(reserva, faixa_etaria)
```

### Tempo de reserva de emergência x Cor ou raça  

```{r}
tabular.cruzado(reserva, cor)
```

### Tempo de reserva de emergência x Grau de instrução  

```{r}
tabular.cruzado(reserva, instrucao)
```

### Tempo de reserva de emergência x Área  

```{r}
tabular.cruzado(reserva, area)
```

## Eixo 1 x Eixo 4

### Possui cartão de crédito x Faz investimento  

```{r}
tabular.cruzado(cartao, invest)
```

### Forma de pagamento mais utilizada x Faz investimento  

```{r}
tabular.cruzado(forma_pag, invest)
```

### Tempo de existência da conta bancária x Faz investimento  

```{r}
tabular.cruzado(tempo_cb, invest)
```

### Razão para possuir conta bancária x Faz investimento  

```{r}
tabular.cruzado(razao_cb, invest)
```

### Possui cartão de crédito x Guarda dinheiro na poupança 

```{r}
tabular.cruzado(cartao, poupa)
```

### Forma de pagamento mais utilizada x Guarda dinheiro na poupança  

```{r}
tabular.cruzado(forma_pag, poupa)
```

### Tempo de existência da conta bancária x Guarda dinheiro na poupança  

```{r}
tabular.cruzado(tempo_cb, poupa)
```

### Razão para possuir conta bancária x Guarda dinheiro na poupança  

```{r}
tabular.cruzado(razao_cb, poupa)
```

### Possui cartão de crédito x Razão para guardar dinheiro na poupança  

```{r}
tabular.cruzado(cartao, razao_poupa)
```

### Forma de pagamento mais utilizada x Razão para guardar dinheiro na poupança  

```{r}
tabular.cruzado(forma_pag, razao_poupa)
```

### Tempo de existência da conta bancária x Razão para guardar dinheiro na poupança  

```{r}
tabular.cruzado(tempo_cb, razao_poupa)
```

### Razão para possuir conta bancária x Razão para guardar dinheiro na poupança  

```{r}
tabular.cruzado(razao_cb, razao_poupa)
```

### Possui cartão de crédito x Razão para investir  

```{r}
tabular.cruzado(cartao, razao_invest)
```

### Forma de pagamento mais utilizada x Razão para investir  

```{r}
tabular.cruzado(forma_pag, razao_invest)
```

### Tempo de existência da conta bancária x Razão para investir  

```{r}
tabular.cruzado(tempo_cb, razao_invest)
```

### Razão para possuir conta bancária x Razão para investir  

```{r}
tabular.cruzado(razao_cb, razao_invest)
```

