---
title: "Relatório de pesquisa"
subtitle: "EIXO 4"
author:
  - Antonia Xavier, ENCE
  - Francisco Rubens, ENCE
  - Leornardo Lima, ENCE
  - Lucas Uchoa, ENCE
output: html_document
---

```{r setup, include=FALSE}
knitr::opts_chunk$set(echo = F)
```

```{r, warning=F, message=F}
library(tidyverse)
```

# Relatório

```{r}
dados <- read.csv2("base_semi_limpa.csv", header=T)
dados <- dados[,-1]
```


## Plano de Crítica


```{r}

```


## Tabulação
```{r}
attach(dados)
```

```{r}
tabular <- function(v) {
  v[v==""] <- NA
  t <- table(v)
  t <- cbind(t,paste0(round(t/length(v)*100,2), "%"))
  t <- rbind(t, c(sum(as.numeric(t[,1])), "100%"))
  colnames(t) <- c("Frequência", "Porcentagem")
  rownames(t)[dim(t)[1]] <- "Total"
  knitr::kable(t)
}
```


### Idade
```{r}

summary(idade)
hist(idade)
faixa_etaria <- case_when(
  idade <= 24 ~ "18 a 24 anos",
  idade <= 34 ~ "25 a 34 anos",
  idade <= 44 ~ "35 a 44 anos",
  idade <= 54 ~ "45 a 54 anos",
  idade <= 64 ~ "55 a 64 anos",
  .default = "65 anos ou mais"
)

#knitr::kable(table(faixa_etaria))
tabular(faixa_etaria)
```

### Sexo

```{r}
#knitr::kable(table(sexo))
tabular(sexo)
```

### Cor ou Raça

```{r}
#knitr::kable(table(cor))
tabular(cor)
```

### Estado Civil

```{r}
#knitr::kable(table(civil))
tabular(civil)
```

### Grau de instrução

```{r}
#knitr::kable(table(instrucao)
tabular(instrucao)
```

### Unidade Federativa

```{r}
#knitr::kable(table(uf))
tabular(uf)
```

### Município

```{r}
#knitr::kable(table(municipio))
tabular(municipio)
```

### Área

```{r}
#knitr::kable(table(area))
tabular(area)
```

### Número de moradores do domicílio  

```{r}
summary(num_moradores)

hist(num_moradores)

#knitr::kable(table(num_moradores))
tabular(num_moradores)
```

### Situação de trabalho  

```{r}
#knitr::kable(table(sit_trabalho))
tabular(sit_trabalho)
```

### Forma de renda  

```{r}
formas_renda <- str_split(forma_renda, ";") %>% unlist
formas_renda <- formas_renda[formas_renda != ""]
#knitr::kable(table(formas_renda))
tabular(formas_renda)
```

### Renda

```{r}
renda[renda == ""] <- "Não informado"
#knitr::kable(table(renda))
tabular(renda)
```

### Forma de pagamento mais utilizada  

```{r}
tabular(forma_pag)
```


### Possui cartão no nome  

```{r}
tabular(cartao)
```

### Se possui conta bancária  

```{r}
tabular(cb)
```

### Razão para possuir conta bancária  

```{r}
tabular(razao_cb)
```


### Razão para não possuir conta bancária  

```{r}
tabular(razao_ncb)
```

### Frequência de uso da conta bancária  

```{r}
tabular(uso_cb)
```

### Tempo que usa conta bancária  

```{r}
tabular(tempo_cb)
```


### Se guarda dinheiro na poupança  

```{r}
tabular(poupa)
```

### Se faz investimentos financeiros  

```{r}
tabular(invest)
```

### Razão para guardar dinheiro na poupança  

```{r}
tabular(razao_poupa)
```


### Razão para não guardar dinheiro na poupança  

```{r}
tabular(razao_npoupa)
```


### Razão para fazer investimento financeiro  

```{r}
tabular(razao_invest)
```


### Razão para não fazer investimento financeiro  

```{r}
tabular(razao_ninvest)
```


### Valor guardado na poupança  

```{r}
tabular(valor_poupa)
```

### Valor aplicado em investimentos financeiros  

```{r}
tabular(valor_invest)
```

### Perfil de investidor  

```{r}
tabular(perfil_invest)
```

### Tipos de investimentos  

```{r}
tipos_invest_splitted <- str_split(tipos_invest, ";") %>% unlist
tipos_invest_splitted <- tipos_invest_splitted[tipos_invest_splitted != ""]
tabular(tipos_invest_splitted)
```

### Reserva de emergência  

```{r}
tabular(reserva)
```

